---
title: "Projet députés-RDSM 2019"
author: "GRIMAUX Nicolas et SENSEY Valentin"
output:
  html_document:
    pandoc_args: --output=../index.html
    toc: yes
  pdf_document:
    toc: yes
  word_document:
    toc: yes
---

```{r setup, include=FALSE}
knitr::opts_chunk$set(echo = TRUE)

```

# Présentation des données



Le travail demandé consiste à analyser un jeu de données concernant les députés français.
Les sources des données sont les suivantes :

[Projet arcadie](https://projetarcadie.com/tableaux-thematiques)

[Données de l'Assemblée Nationale](http://data.assemblee-nationale.fr/)

Les variables et les méthodes à utiliser pour effectuer les analyses sont libres.
Le jeu de données fourni est un fichier de format *.xlsx* comprenant 4 tables :

* **deputestable1** : comprend 575 observations et 11 variables notamment les Nom, Prénom, Région, Profession et Groupe politique (complet) et Groupe politique(abrégé)
* **deputestable2** : comprend 576 observations et 12 variables. Mis à part le Nom et le prénom cette table comprend les dates de naissance des députés, le statut des députés, les catégories de fonctionnaires...
* **deputestable3** : comprend 576 obersvations et 4 variables. Cette table récapitule l'historique parlementaire de chaque député.
* **deputestable4** : comprend 573 observations et 45 variables. Cette table récapitule tout ce qu'il y a à savoir concernant les duels politiques des dernières éléctions (abstention, candidat en face du vainqueur, etc)






# Travail préparatoire
## Prérequis
[Git hub du projet](https://github.com/NicolasIREF/projet_deputes?fbclid=IwAR2U48b5_POiOdY71pTJ9VW5f1HATzH9hFRsDet88NF-hEk3MA7W5FbPhGA)  

Nous avons utilisé un versionneur de code pour ce rapport (github). Le code y sera disponible à partir du *6 Novembre*. Le rapport y sera également hébergé comme une page web *static*.


Voici les librairies requises pour notre analyse. Certains librairies nécessitent d'avoir Java correctement installé.

```{r eval=FALSE, include=FALSE}
install.packages("readxl")
install.packages("questionr")
install.packages("ggplot2")
install.packages("scales")
install.packages("dplyr")
install.packages("cowplot")
install.packages("gridExtra")
install.packages("corrplot")
```



```{r message=FALSE}
library(scales)
library(questionr)
library(readxl)
library(ggplot2)
library(plyr)
library(dplyr)
library(gridExtra)
library(corrplot)
```

## Importation des données et fusion des tables

Nous allons maintenant importer les données dans RStudio. Pour cela nous allons d'abord séparer notre fichier *.xlsx* comprenant 4 tables en 4 fichiers *.xlsx* comprenant chacun une table. Une fois ceci fait, nous allons fusionner nos 4 tables.

A l'issue de la fusion la table complète ne comprenait plus que 571 individus, nous avons donc cherché à savoir pourquoi ces derniers n'ont pas "matchés". Il s'agissait en fait de problèmes d'accent, de majuscules ou de deuxième prénom. 
Voici les individus problématiques :


* Amal-Amélia Lakrafi : Dans les Table 2 et 3 elle se nomme "Amal-Amélia Lakrafi" et dans la  Table 1 "Amélia Lakrafi".
* Constance le Grip : Dans une des tables le "le" était écrit "Le".
*	Thierry Benoît : Présence de l'accent circonflexe dans certaines tables et pas dans les autres.
* Patricia Miralles : Le "e" est accentué ou non suivant la table.
* Pierre Venteau TABLE1: N'existe pas dans la table 1.

Nous allons corriger les problèmes d'accent et de second prénom avant d'importer les données. Ce faisant, on corrige bien les problèmes de *merge*. Une seule personne disparait, cependant on veut la garder donc nous rajouterons l'argument  "all.x=TRUE" lors de la fusion.


```{r, echo=FALSE}
deputestable1<-read_excel("../datasets/deputes_table1net.xlsx") 
deputestable2<-read_excel("../datasets/deputes_table2.xlsx")
deputestable3<-read_excel("../datasets/deputes_table3.xlsx")
```
Il y a également des problèmes avec la table 4. Elle comprend plusieurs colonnes avec le même nom et la première ligne de la table ne comprend pas les intitulés des colonnes. Il a donc fallu supprimer la première ligne de la table **« Résultats par circonscriptions législatives - Tour 2 »** ainsi que rehausser le tableau entier sur la première ligne pour que le logiciel R associe correctement chaque intitulé de colonne comme variable de la data frame. Nous avons extrait le genre des députés de cette base. Il a fallu pour cela, harmoniser les noms et prénoms de la table 4 avec les noms de la table 1,2 et 3. Il s’agissait majoritairement d’accents manquant comme :  « é », « è » ou « à ».  
Une fois l’harmonisation terminée nous avons récupéré uniquement les données de genre et les noms et prénoms que nous avons réduits en "Titre" comme dans les autres tables puis nous avons procédé à la fusion. Le nettoyage a été réalisé sur le fichier *.xlsx*. 

```{r echo=FALSE, message=FALSE, warning=FALSE}
deputestable4<-read_excel("../datasets/deputes_table4net.xlsx")
```

Il convient également de créer une nouvelle colonne Titre dans **deputestable1** pour pouvoir la fusionner avec les autres. Enfin, une fois que nous avons la même variable pour toutes les tables, nous la passons en majuscules afin d'éviter les erreurs mentionnées précédemment.
Nous obtenons donc une table unique que nous appelerons **deputes**.

```{r, echo=FALSE}
# "On récupère le genre, il n y a que 573 deputes dont le genre est renseigne"
genre_deputes<-read_excel("../datasets/genre_deputes2.xlsx")
 Titre<-genre_deputes$Titre<-paste(genre_deputes$Prénom,genre_deputes$Nom,sep=" ")

```


```{r, echo=FALSE}
Titre<-deputestable1$Titre<-paste(deputestable1$Prénom,deputestable1$Nom_Propre,sep=" ")


deputestable1$Titre<-toupper(deputestable1$Titre)
deputestable2$Titre<-toupper(deputestable2$Titre)
deputestable3$Titre<-toupper(deputestable3$Titre)
genre_deputes$Titre<-toupper(genre_deputes$Titre)
```


```{r, echo=FALSE}
deputes<-merge(deputestable2,deputestable3, by="Titre")
deputes<-merge(deputes,deputestable1, by="Titre",all.x = TRUE)
deputes<-merge(deputes,genre_deputes, by="Titre",all.x = TRUE)
```







On enlève les prenoms et noms en trop.


```{r, echo=FALSE}

deputes<-deputes[,-c(4,18,19,27,28)]

```

# Analyse

*Note : A partir de maintenant, le code ne figurera plus dans le corps du document mais sera mis en annexe*

Nous avons choisi pour notre analyse de croiser les variables concernant les mandats et l'âge avec les variables concernant le genre et les partis politiques.

## Introduction

L’Assemblée nationale est un lieu hautement symbolique. Elle incarne un lieu de démocratie et constitue avec le Sénat, le Parlement de la Ve République. Elle est constituée de 577 députés qui ont été élus au suffrage universel lors des élections législatives.  C’est donc avec un grand intérêt que nous nous sommes penchés sur l’organisation de ce haut lieu de pouvoir. Nous allons essayer de décrire dans cette étude statistique la composition de cette Assemblée. Premièrement nous allons réaliser une analyse croisée entre l’âge, les partis politique et le genre des députés. Puis dans un second temps nous élaborerons une analyse sur les mandats.
Pour commencer, regardons la répartition générale des partis politiques et du genre au sein de l'Assemblée.



```{r echo=FALSE, fig.height=3, fig.width=5, fig.align="center"}

Parti<-deputes$`Groupe politique (abrégé)`
Parti<-na.omit(Parti)
Partifreq.data<-data.frame(Partis=c("FI","GDR","LaREM","LR","LT","MODEM","NI","SOC","UDI-AGIR"),n=c(17,16,303,104,19,46,13,29,28),prop=c(3,2.8,52.7,18.1,3.3,8.0,2.3,5.0,4.9))


Partifreq.data<-Partifreq.data%>%arrange(desc(Partis))%>%mutate(lab.ypos=cumsum(prop)-0.5*prop)

graph<-ggplot(Partifreq.data, aes(x=2,y=prop,fill=Partis))+geom_bar(width = 1, stat = "identity", color = "white") +   coord_polar("y", start = 0)+ geom_text(aes(y = lab.ypos, label = prop), color = "black")+theme_void()+xlim(0.5,2.5)+ggtitle("Paysage politique de l'Assemblée Nationale")
graph



```

Ce graphique représente le pourcentage de sièges qu'occupe chaque parti à l'Assemblée Nationale. Sans surprise, nous remarquons que le parti actuellement au gouvernement, *La République en Marche (LaREM)*, possède la **majorité absolue** dans l'hémicycle (52.7%). Le deuxième parti le plus représenté est le parti historique de droite : *Les Républicains (LR)* ex UMP à 18%. Enfin, nous retrouvons quasiment ex-aequo à 5% *Le Parti Socialiste (SOC)* et le nouveau parti de gauche *La France Insoumise (FI).*

```{r echo=FALSE, fig.height=3, fig.width=5}
tabtemp=as.data.frame(table(deputes$Sexe,useNA="ifany"))
g1<-ggplot(tabtemp, aes(x=Var1, y=Freq,fill=Var1))+ geom_bar(stat="identity",color="black")+geom_text(aes(label=Freq), vjust=1.5)+theme_minimal() + labs(title="Les genres à l'Assemblée Nationale",x="Genre", y="Effectif")+scale_fill_discrete(name = "Genre")

```


```{r echo=FALSE, fig.height=3, fig.width=11}

genreparti<-deputes[,c(22,23)]
genreparti<-na.omit(genreparti)


genreparparti2<-data.frame(Group.1=c("FI","GDR","LaREM","LR","LT","MODEM","NI","SOC","UDI-AGIR","FI","GDR","LaREM","LR","LT","MODEM","NI","SOC","UDI-AGIR"),Group.2=c("F","F","F","F","F","F","F","F","F","M","M","M","M","M","M","M","M","M"),x=c(7,3,140,23,4,16,4,11,7,10,11,152,77,13,27,8,16,18))


graphgenreparparti<-ggplot(data=genreparparti2, aes(x=Group.1, y=x, fill=Group.2)) +geom_bar(stat="identity", color="black", position=position_dodge())+geom_text(aes(label=round(x,digits=2)), vjust=-0.5, color="black", position = position_dodge(0.9), size=2.5) +labs(title = "", x="Parti politique", y="Effectif")+ theme_minimal() +scale_fill_discrete(name="Genre")


grid.arrange(g1,graphgenreparparti, ncol=2,nrow=1,widths=c(5,5))

```




Le diagramme en barres était probablement le graphique le plus adapté pour rendre compte de la parité entre homme et femme au sein de l’assemblée. Il a été réalisé avec 576 observations. Comme indiqué sur chaque barre, il y a **332 hommes** et **215 femmes**. Nous ne sommes donc toujours pas parvenu à la parité, cependant nous nous en approchons. On peut remarquer que la somme n’atteint pas les 576. En effet il y a 29 NA qui correspondent à des colonnes non renseignées. Après avoir réalisé des recherches, nous avons découvert qu’il s’agit majoritairement de députés suppléants qui ont pris leurs fonctions après le recensement qui a permis de constituer la base de données. En effet, lorsqu’un député est appelé comme ministre ou a une plus haute fonction d’Etat, c’est son suppléant qui le remplace à l’Assemblée nationale.

## Analyses croisées entre l'âge, les partis politiques et le genre

Il ne semble pas incongru de considérer l’âge comme un indicateur de l’expérience d’un individu. L’âge des députés est donc une variable que nous considérons comme importante. Dans cette partie nous nous attachons donc à mettre en lumière sa distribution au sein de l’Assemblée. Tout d’abord nous verrons la distribution générale de l’âge, puis nous ferons une analyse sur la distribution de l’âge selon le genre et enfin nous intégrerons les partis politiques dans notre analyse. 


### Répartion générale des âges et du genre au sein de l'Assemblée

*Note : Nous avons créé une nouvelle variable "age" qui est simplement calculée en fonction de la variable "Date de naissance" déjà présente (voir code en annexe).*


```{r echo=FALSE, fig.height=3, fig.width=5}

age<-c(rep(2019,576))

deputes<-cbind(deputes,age)
deputes$age<-deputes$age-deputes$`Date de naissance`


agemoyen= aggregate(deputes$age,by = list(deputes$`Groupe politique (abrégé)`),FUN="mean",na.rm=FALSE, na.action=na.pass)


```

On regarde d'abord la répartition des âges des députés.

```{r eval=FALSE, echo=FALSE}
summary(deputes$age)
sd(deputes$age)*sqrt(575/576)
```
Minimum | 1er quartile | Médiane | 3ème quartile | Maximum  | Moyenne| Ecart-type
----------|------------|---------|--------|---------|--|---|
26  | 43|52|60|81|51.23|11.04


Ce tableau statistique nous apporte beaucoup d’informations. En effet, il nous apprend que le doyen de nos députés est âgé de 81 ans alors que le plus jeune a 26 ans. L’étendue de l’échantillon est donc de 55 ans. On remarque que cette étendue est plus élevée que l’âge moyen des députés qui est de 51.23 ans. Nous pourrions craindre une confrontation entre génération qui pourrait très probablement réduire la pertinence du débats politique à l’Assemblée.  
Fort heureusement, le tableau nous apprend que les âges ne sont pas massés aux extrémités. En effet **50 % des députés ont un âge compris entre 43 et 60 ans.** 
Pour mieux percevoir l’allure de la distribution des âges au sein de l’Assemblée, nous avons réalisé deux graphiques : la densité et la fonction de répartition empirique. 




```{r echo=FALSE, warning=FALSE, fig.height=3, fig.width=6}
graphage<-ggplot(deputes, aes(y=age,x=factor(1)))
graphage<- graphage+ geom_boxplot(fill="white",colour="black",width=0.1)
graphage<-graphage + labs(title="Répartition des âges le l'Assemblée Nationale", x ="", y = "Age")+ theme_minimal() +ylim(20,80)+coord_flip()
```


```{r echo=FALSE, warning=FALSE, fig.height=3, fig.width=10}
AGEGENRE<-deputes[,c(23,24)]
AGEGENRE<-na.omit(AGEGENRE)
mu<-ddply(AGEGENRE,"Sexe",summarise,grp.mean=mean(age))
gausstest= ggplot(AGEGENRE, aes(x=age, color=Sexe))+geom_density()+geom_vline(data=mu, aes(xintercept=grp.mean, color=Sexe), linetype="dashed")+theme_minimal()+xlim(10,90)+theme(legend.position="bottom")

gausstest2= ggplot(AGEGENRE, aes(x=age))+geom_density()+theme_minimal()+geom_vline(data=AGEGENRE, aes(xintercept=median(age)), color="red")+geom_vline(data=AGEGENRE, aes(xintercept=mean(age)),color="blue",linetype="dashed")+xlim(10, 90) +geom_vline(data=AGEGENRE, aes(xintercept=quantiles[4]),color="red",linetype="dashed")+geom_vline(data=AGEGENRE, aes(xintercept=quantiles[2]),color="red",linetype="dashed")


empirgenre<-ggplot(AGEGENRE,aes(x=age, color=Sexe))+stat_ecdf()+xlab("Age")+ylab("Fonction de répartition cumulée")+theme_minimal()+geom_vline(data=mu, aes(xintercept=grp.mean, color=Sexe), linetype="dashed")+theme(legend.position="bottom")



quantiles<-quantile(AGEGENRE$age)

empir<-ggplot(AGEGENRE,aes(x=age))+stat_ecdf()+xlab("Age")+ylab("Fonction de répartition cumulée")+theme_minimal()+geom_vline(data=AGEGENRE, aes(xintercept=median(age)),color="red")+geom_vline(data=AGEGENRE, aes(xintercept=quantiles[4]),color="red",linetype="dashed")+geom_vline(data=AGEGENRE, aes(xintercept=quantiles[2]),color="red",linetype="dashed")



grid.arrange(gausstest2,empir,ncol=2,nrow=1,widths=c(5,5))
```


Ces deux graphiques nous montrent que l’âge des députés est massé autour de la moyenne et qu’il ne comporte que peu de valeurs extrêmes. On remarque également que la forme de la distribution statistique générale des âges est **proche de celle d’une loi normale.** La distribution est quasiment centrée en sa moyenne. En effet la droite verticale rouge qui représente la médiane se superpose presque à la moyenne tracée en pointillés bleus.   
Pour illustrer cette ressemblance nous pouvons utiliser la propriété selon laquelle 95% des individus d’une distribution gaussienne sont répartis en la moyenne et + ou – 2 fois l’écart-type.   
Dans le cas de notre distribution la moyenne est de 51.23 et l’écart-type est de 11.04. **95% de la population devrait donc se trouver entre 73.31 et 29.15.** Par soucis de cohérence nous choisirons 73 et 29 et nous inclurons les bornes. Il y a 11 individus ayant 73 ans ou plus et 13 individus ayant 29 ans ou moins. Pour rappel notre échantillon est constitué de 576 individus. Nous avons 24/576 individus en dehors de l’intervalle [29;73] ce qui correspond à 0.042 et donc 95,8% de la population comprise entre la moyenne et plus ou moins deux fois l’écart-type. Ce qui montre bien la ressemblance entre la forme de notre distribution et celle d’une loi normale.      
La fonction de répartition empirique a été enrichie de la médiane (droite rouge) et respectivement du premier et troisième quartile (droites en pointillés rouges) pour représenter fidèlement les valeurs du tableau de données. 

```{r echo=FALSE, warning=FALSE, fig.height=3, fig.width=10}
grid.arrange(gausstest,empirgenre, ncol=2,nrow=1,widths=c(5,5))
```

Nous allons maintenant voir la distribution de l’âge selon le genre. Tout d’abord on remarque que les femmes sont en moyenne légèrement moins âgées que les hommes. La forme de leur distribution est également différente. La distribution des femmes est plus étalée et moins centrée sur la moyenne que celle des hommes qui, quant à elle, a presque la même forme que la distribution générale avec cependant des creux plus marqués sur les flancs.  
Les fonctions de répartition empiriques sont moins régulières que la fonction de répartition générale. L’agrégation des deux sous-échantillons permet de lisser la distribution et de la faire, en quelque sorte, « converger »  vers une loi normale. Il aurait été intéressant d’étudier la forme de la distribution si l’Assemblée était constituée de, par exemple, 1000 députés.

### Répartition des âges par parti politique et genre
```{r echo=FALSE, fig.height=3, fig.width=5, fig.align="center"}
AGE<-deputes[,c(22,24)]
AGE<-na.omit(AGE)
medianage<-aggregate(AGE$age,by=list(AGE$`Groupe politique (abrégé)`),FUN="median")
vecteurmedianes<-medianage$x
boxplotage<-ggplot(AGE, aes(x=`Groupe politique (abrégé)`,y=age, color=`Groupe politique (abrégé)`))+ geom_boxplot(show.legend = FALSE) + labs(title="Boîtes à moustache de l'âge par parti politique",x="Parti politique",y="Âge")+theme_minimal() +geom_hline(aes(yintercept=median(deputes$age)),color="black",linetype="dashed")
boxplotage


```


Parti | FI | GDR |LaREM|LR|LT|MODEM|NI|SOC|UDI-AGIR
-----|--|--|--|--|--|--|--|--|--|
Médiane | 44.0 |58.5|48.0|56.5|56.0|54.5|51|58.0|53.0

Précédemment, nous avons vu que la médiane de l'âge au sein de l'Assemblée Nationale était de **52 ans.** Maintenant, tâchons de regarder quels sont les partis politiques qui se situent en-dessous ou au-dessus de cette médiane (pointillés sur le graphique).  
Ce qu'on remarque : 

* La *France Insoumise* et *La République en Marche* sont en dessous de cette médiane (avec les Non Inscrits).
* Tous les autres partis sont au-dessus.

Le résultat n'est pas illogique, FI et LaREM sont deux partis qui sont apparus pour la première fois lors des élections de 2017. Cela reste cohérent avec le vent de renouveau qui a soufflé sur la France lors de la dernière présidentielle et l'envie des nouveaux partis de faire disparaître les "vieux dinosaures" de la politique française. On remarque, par ailleurs, à ce sujet que les deux partis historiques *Les Républicains* et le *Parti Socialiste* comptent dans leur rang les députés les plus âgés.

### Âge moyen des députés par parti politique et genre
```{r echo=FALSE, fig.height=3, fig.width=5, fig.align="center"}
ageparparti<-aggregate(deputes$age,by=list(deputes$`Groupe politique (abrégé)`),FUN="mean")

sdageparparti<-aggregate(deputes$age,by=list(deputes$`Groupe politique (abrégé)`),FUN="sd")
sdageparparti$x=sdageparparti$x*sqrt(575/576)

ageparparti=merge(ageparparti, sdageparparti, by="Group.1")

meanage<-round(ageparparti$x.x,digits=0)
gagemoyenparparti<-ggplot(data = ageparparti, aes(x=Group.1,y=x.x, colour=Group.1))+geom_bar(stat="identity", color="black",aes(fill=Group.1),show.legend = FALSE, width=0.6)+labs(title="Âge moyen par parti politique",x="Parti politique",y="Âge moyen") + geom_text(aes(label=meanage),vjust=4,stat="identity",show.legend = FALSE,size=4.5,color="black")+ylim(0,70)+geom_errorbar(aes(ymin=meanage-x.y,ymax=meanage+x.y), color="black")+theme_minimal()


gagemoyenparparti
```

Intéressons-nous désormais à l'âge moyen des députés selon le parti et aux écarts-types.
Nous avons vu précédemment que la médiane et la moyenne pour l'âge étaient très proches, ce qui explique pourquoi ce graphique est similaire au précédent. Cependant, l'ajout des barres d'erreur nous donne plus d'informations sur la répartition des individus.
Ces barres représentent l'intervalle [moyenne-(écart-type); moyenne+(écart-type)] pour chacun des partis.


Voici le tableau des écarts-types : 

```{r echo=FALSE}
sdageparparti
```

On remarque que les écarts-types sont proches pour chacun des partis, ce qui explique pourquoi les barres d'erreur sont presque identiques. L'étalement des âges autour de la moyenne est donc similaire pour tous les partis et les députés d'un même parti ont des âges plutôt proches. Si nous comparons maintenant parti par parti nous pouvons remarquer quelques résultats intéressants :

* *La République en Marche* a des députés en moyenne **10 ans plus jeunes** que les députés du *Parti Socialiste*. 
* Presque **une décennie** sépare également *La France Insoumise* et *Les Républicains*.
* *Les Républicains*, *Libertés et Territoires* et le *Modem* ont des députés du même âge en moyenne mais *Les Républicains* sont légèrement plus dispersés autour de la moyenne (et les deux députés les plus âgés sont de ce parti).


Maintenant, ajoutons un nouveau niveau d'interprétation avec le genre des députés.

```{r, echo=FALSE, fig.height=3, fig.width=7, fig.align="center"}

age_genre_parti<-aggregate(deputes$age,by=list(deputes$`Groupe politique (abrégé)`,deputes$Sexe),FUN="mean")


q <- ggplot(data=age_genre_parti, aes(x=Group.1, y=x, fill=Group.2)) +geom_bar(stat="identity", color="black", position=position_dodge())+geom_text(aes(label=round(x)), vjust=1.6, color="black", position = position_dodge(0.9), size=2.5) +labs(title = "Âge moyen par parti selon le genre", x="Parti politique", y="Âge moyen")+ theme_minimal() +scale_fill_discrete(name="Genre")

q




```
  
  Pour la plupart des partis politiques, **la moyenne d'âge chez les femmes est plus faible ou est la même que celle des hommes.** Une exception notable est au *Parti Socialiste* où les femmes sont en moyenne les plus âgées de l'Assemblée d'une part, de 4 ans plus vieilles que les hommes du *Parti Socialiste* d'autre part.  
Il y a un écart de 5 ans entre hommes et femmes au sein d'un parti pour : *La France Insoumise*, *Libertés et Territoires* et le *MODEM*.

### Conclusions des analyses croisées entre l'âge, les partis politiques et le genre 

Notre analyse nous a permis de mettre en lumière les points suivants concernant les députés de France :

* Il y a plus d'hommes que de femmes dans l'hémicycle.
* Les femmes sont en moyenne plus jeunes que les hommes.
* Les deux partis politiques les plus récents (FI et LaREM) sont en moyenne **10 ans plus jeunes** que les deux anciens grands partis de France (LR et SOC).
* La distribution de l'âge des députés est presque celle d'une loi normale.
* 50% des députés ont entre 43 et 60 ans.
* Il y a des **différences générationnelles entre partis mais pas au sein d'un même parti** (écarts-types tous proches et faibles).

## Analyses sur les mandats

Voici la matrice de corrélation entre le nombre de mandats et l'âge :

```{r echo=FALSE, fig.height=3, fig.width=5, fig.align="center"}
deputessanspierre <- subset(deputes, NOM!="VENTEAU")
deputessanspierre <- rename.variable(deputessanspierre, old="Nombre de mandats", new= "Nb_mandats")

cor(deputessanspierre[,c(14,24)])
```


Il nous paraît judicieux de compléter notre analyse sur l'âge par une analyse sur le nombre de mandats. Il n'était pas pertinent d'inclure le nombre de mandats dans une analyse sur l'âge car il est évident que plus une personne est âgée et plus il est possible qu'elle ait cumulé des mandats. Une personnalité politique de plus de 60 ans a forcément plus de chances d'avoir 2 mandats qu'un individu d'une vingtaine d'années qui a participé à sa première éléction.  
Pour cette raison, nous avons décidé de traiter les mandats dans une section séparée. Nous l'analyserons dans un premier temps selon les partis politiques puis selon les partis politiques combinés au genre.

### Nombre de mandats selon le parti politique



```{r, echo=FALSE, fig.height=3, fig.width=5, fig.align="center"}

mandatparparti<-aggregate(deputes$`Nombre de mandats`,by=list(deputes$`Groupe politique (abrégé)`),FUN="mean")

sdmandatparparti<-aggregate(deputes$`Nombre de mandats`,by=list(deputes$`Groupe politique (abrégé)`),FUN="sd")

sdmandatparparti$x=sdmandatparparti$x*sqrt(574/575)


mandatparparti=merge(mandatparparti, sdmandatparparti, by="Group.1")
meanmandat<-round(mandatparparti$x.x,digits=2)

gmandatparparti<-ggplot(data = mandatparparti, aes(x=Group.1,y=x.x, colour=Group.1))+geom_bar(stat="identity",color="black",aes(fill=Group.1),show.legend = FALSE, width=0.6)+labs(title="Nombre de mandats moyen par parti politique",x="Parti politique",y="Nombre de mandats moyen") + theme_minimal()+geom_errorbar(aes(ymin=meanmandat-x.y,ymax=meanmandat+x.y), color="black")+theme_minimal()
gmandatparparti

```

```{r, echo=FALSE}
vvvv = mandatparparti
vvvv = rename.variable(vvvv, old="x.x", new="moyenne")
vvvv = rename.variable(vvvv, old="x.y", new="ecart_type")
vvvv
```

Tout d'abord, intéressons nous au nombre de mandats moyen par parti politique. Nous retrouvons cette corrélation "naturelle" entre le nombre de mandats et l'âge ici. En effet, les deux partis politiques les plus anciens (et les plus importants), *Les Républicains* et *Le Parti Socialiste*, sont ceux qui ont le nombre de mandats moyen le plus élevé. Ces 2 partis se sont constamment partagés l'hémicycle sous la 5ème République, il est donc logique d'y retrouver les députés avec le plus de mandats (en moyenne).  
De manière symétrique, *La France Insoumise*, le *Modem* et *La République en Marche* sont les partis les plus jeunes. Tous les députés de FI et du MODEM en sont donc à leur **premier mandat** tandis que LaREM est légèrement au-dessus (ceci s'explique par le changement d'étiquette de certains députés).  
Maintenant, analysons les barres d'erreur construites avec la même méthode qu'auparavant (centrées sur la moyenne à plus ou moins un écart-type). Il y a une grande dispersion du nombre de mandats (à cette échelle) pour tous les partis (mis à part les 3 nouveaux à l'Assemblée) ce qui veut dire que **les députés inexpérimentés sont au contact de députés expérimentés**. Les jeunes partis **ne bénéficient pas de cet avantage de formation par des mentors**, ce qui pourrait permettre aux détracteurs d'un parti jeune de remettre en question la pertinence de ses décisions.

*(Précisons tout de même que les anciens députés qui forment les plus jeunes est une hypothèse que nous avons formulé)*

### Nombre de mandats selon le parti politique et le genre

Voici le tableau du nombre de mandats moyen par genre :

```{r, echo=FALSE, fig.height=3, fig.width=6}
moyenneparpartisexe2<-aggregate(deputes$`Nombre de mandat`, by=list(deputes$Sexe),FUN="mean")
moyenneparpartisexe2
```


```{r, echo=FALSE, fig.height=3, fig.width=6, fig.align="center"}

mandatpartisexe<-aggregate(deputes$`Nombre de mandats`,by=list(deputes$`Groupe politique (abrégé)`,deputes$Sexe),FUN="mean")


p <- ggplot(data=mandatpartisexe, aes(x=Group.1, y=x, fill=Group.2)) +geom_bar(stat="identity", color="black", position=position_dodge())+geom_text(aes(label=round(x,digits=2)), vjust=1.6, color="black", position = position_dodge(0.9), size=2.5) +labs(title = "Nombre de mandats moyen par parti selon le genre", x="Parti politique", y="Nombre de mandats moyen")+ theme_minimal() +scale_fill_discrete(name="Genre")

p
```


Concernant le nombre de mandats selon le parti politique et le genre, nous pouvons remarquer que les hommes ont plus de mandats à leur actif que les femmes. Si nous ne tenons pas compte du parti politique les **hommes** ont en moyenne **1.74 mandats** alors que les **femmes en ont 1.28**.  
Il y a pourtant des différences entre les partis. Par exemple, dans les nouveaux partis comme *La France Insoumise* ou *La République En Marche* l’égalité est presque établie. Les partis traditionnellement ancrés à gauche sont également proches de l’équité parfaite. En revanche, la tendance est différente dans les partis traditionnellement ancrés à droite où les hommes détiennent en moyenne plus de mandats que les femmes.  
Le nombre de mandats des femmes du parti GDR (*Gauche Démocrate et Républicaine*) est de 3.67, ce chiffre est étonnamment éloigné de la moyenne générale des femmes.  Après investigation, le parti est composé de 16 députés dont 3 femmes, 11 hommes et 2 "NA". Deux des trois femmes ont 5 mandats à leur actif et les hommes n’ont majoritairement qu'un 1 mandat, cela vient donc légèrement biaiser les résultats.  


### Conclusion de l’analyse sur les mandats :

* Les députés des nouveaux partis sont en moyenne plus jeunes et ont moins de mandats de députés que les autres partis plus anciens.
* Les députés des **anciens partis** ont plus tendance à **accumuler des mandats** (écarts-types plus élevés).
* Un **manque d’expérience** induit par le faible nombre de mandats et un faible écart-type peut être craint dans les nouveaux partis.
* L'absence de députés expérimentés dans les partis les plus récents peut poser des **problèmes de formation**.
* Concernant le nombre de mandats, il y a une meilleure équité entre homme et femme dans les partis plutôt orientés à gauche et les nouveaux partis.  
* A contrario les hommes détiennent plus de mandats que les femmes dans les partis de droite qui sont par nature plus conservateur.


# Conclusion générale : 

La République En Marche détient la majorité absolue à l’Assemblée nationale. 
Même si la parité n’est respectée dans aucun parti, certains font mieux que d’autres, notamment les nouveaux partis ou ceux orientés à gauche de l’échiquier politique.  
La différence entre les nouveaux et anciens partis se fait également ressentir au niveau du nombre moyen de mandats. En effet, les anciens partis ont plus de mandats à leur actif, alors que les nouveaux partis sont majoritairement composés de nouveaux députés. Le nombre moyen de mandats entre les hommes et les femmes des nouveaux partis et des partis de gauche sont similaires alors que dans les anciens partis de droite les hommes ont en moyenne plus de mandats de députés que les femmes. 
Concernant l’âge, celui-ci est presque normalement distribué au sein de l’Assemblée et quasiment centré en sa moyenne : 51.23 ans. Les femmes sont légèrement plus jeunes que les hommes et les nouveaux partis politiques sont bien plus jeunes en moyenne (**10 ans **) que les anciens. Autrement dit, **3 générations cohabitent sur les bancs de l'Assemblée.**

# Annexes

Les parties de codes sur les graphiques suivent le même ordre d'apparition que les graphiques. 

## Code sur la partie "Âge"

```r

### Graphique "donut" 

Parti<-deputes$`Groupe politique (abrégé)`
Parti<-na.omit(Parti)
Partifreq.data<-data.frame(Partis=c("FI","GDR","LaREM","LR","LT","MODEM","NI","SOC","UDI-AGIR"),n=c(17,16,303,104,19,46,13,29,28),prop=c(3,2.8,52.7,18.1,3.3,8.0,2.3,5.0,4.9))


Partifreq.data<-Partifreq.data%>%arrange(desc(Partis))%>%mutate(lab.ypos=cumsum(prop)-0.5*prop)

graph<-ggplot(Partifreq.data, aes(x=2,y=prop,fill=Partis))+geom_bar(width = 1, stat = "identity", color = "white") +   coord_polar("y", start = 0)+ geom_text(aes(y = lab.ypos, label = prop), color = "black")+theme_void()+xlim(0.5,2.5)+ggtitle("Paysage politique de l'Assemblée Nationale")
graph


### Graphiques sur le genre à l'Asssemblée Nationale

tabtemp=as.data.frame(table(deputes$Sexe,useNA="ifany"))
g1<-ggplot(tabtemp, aes(x=Var1, y=Freq,fill=Var1))+ geom_bar(stat="identity",color="black")+geom_text(aes(label=Freq), vjust=1.5)+theme_minimal() + labs(title="Les genres à l'Assemblée Nationale",x="Genre", y="Effectif")+scale_fill_discrete(name = "Genre")


genreparti<-deputes[,c(22,23)]
genreparti<-na.omit(genreparti)


genreparparti2<-data.frame(Group.1=c("FI","GDR","LaREM","LR","LT","MODEM","NI","SOC","UDI-AGIR","FI","GDR","LaREM","LR","LT","MODEM","NI","SOC","UDI-AGIR"),Group.2=c("F","F","F","F","F","F","F","F","F","M","M","M","M","M","M","M","M","M"),x=c(7,3,140,23,4,16,4,11,7,10,11,152,77,13,27,8,16,18))


graphgenreparparti<-ggplot(data=genreparparti2, aes(x=Group.1, y=x, fill=Group.2)) +geom_bar(stat="identity", color="black", position=position_dodge())+geom_text(aes(label=round(x,digits=2)), vjust=-0.5, color="black", position = position_dodge(0.9), size=2.5) +labs(title = "", x="Parti politique", y="Effectif")+ theme_minimal() +scale_fill_discrete(name="Genre")


grid.arrange(g1,graphgenreparparti, ncol=2,nrow=1,widths=c(5,5))



### Création de la variable âge 

age<-c(rep(2019,576))

deputes<-cbind(deputes,age)
deputes$age<-deputes$age-deputes$`Date de naissance`


agemoyen= aggregate(deputes$age,by = list(deputes$`Groupe politique (abrégé)`),FUN="mean",na.rm=FALSE, na.action=na.pass)

### Calcul de l'écart-type concernant l'âge

summary(deputes$age)
sd(deputes$age)*sqrt(575/576)

### Graphiques sur les densités et fonctions de répartition

AGEGENRE<-deputes[,c(23,24)]
AGEGENRE<-na.omit(AGEGENRE)
mu<-ddply(AGEGENRE,"Sexe",summarise,grp.mean=mean(age))
gausstest= ggplot(AGEGENRE, aes(x=age, color=Sexe))+geom_density()+geom_vline(data=mu, aes(xintercept=grp.mean, color=Sexe), linetype="dashed")+theme_minimal()+xlim(10,90)+theme(legend.position="bottom")

gausstest2= ggplot(AGEGENRE, aes(x=age))+geom_density()+theme_minimal()+geom_vline(data=AGEGENRE, aes(xintercept=median(age)), color="red")+geom_vline(data=AGEGENRE, aes(xintercept=mean(age)),color="blue",linetype="dashed")+xlim(10, 90) +geom_vline(data=AGEGENRE, aes(xintercept=quantiles[4]),color="red",linetype="dashed")+geom_vline(data=AGEGENRE, aes(xintercept=quantiles[2]),color="red",linetype="dashed")


empirgenre<-ggplot(AGEGENRE,aes(x=age, color=Sexe))+stat_ecdf()+xlab("Age")+ylab("Fonction de répartition cumulée")+theme_minimal()+geom_vline(data=mu, aes(xintercept=grp.mean, color=Sexe), linetype="dashed")+theme(legend.position="bottom")



quantiles<-quantile(AGEGENRE$age)

empir<-ggplot(AGEGENRE,aes(x=age))+stat_ecdf()+xlab("Age")+ylab("Fonction de répartition cumulée")+theme_minimal()+geom_vline(data=AGEGENRE, aes(xintercept=median(age)),color="red")+geom_vline(data=AGEGENRE, aes(xintercept=quantiles[4]),color="red",linetype="dashed")+geom_vline(data=AGEGENRE, aes(xintercept=quantiles[2]),color="red",linetype="dashed")



grid.arrange(gausstest2,empir,ncol=2,nrow=1,widths=c(5,5))
grid.arrange(gausstest,empirgenre, ncol=2,nrow=1,widths=c(5,5))

### Boxplots sur l'âge

AGE<-deputes[,c(22,24)]
AGE<-na.omit(AGE)
medianage<-aggregate(AGE$age,by=list(AGE$`Groupe politique (abrégé)`),FUN="median")
vecteurmedianes<-medianage$x
boxplotage<-ggplot(AGE, aes(x=`Groupe politique (abrégé)`,y=age, color=`Groupe politique (abrégé)`))+ geom_boxplot(show.legend = FALSE) + labs(title="Boite à moustache de l'age par parti politique",x="Parti politique",y="Age")+theme_minimal() +geom_hline(aes(yintercept=median(deputes$age)),color="black",linetype="dashed")
boxplotage


### Barplots avec barre d'erreur

ageparparti<-aggregate(deputes$age,by=list(deputes$`Groupe politique (abrégé)`),FUN="mean")

sdageparparti<-aggregate(deputes$age,by=list(deputes$`Groupe politique (abrégé)`),FUN="sd")
sdageparparti$x=sdageparparti$x*sqrt(575/576)

ageparparti=merge(ageparparti, sdageparparti, by="Group.1")

meanage<-round(ageparparti$x.x,digits=0)
gagemoyenparparti<-ggplot(data = ageparparti, aes(x=Group.1,y=x.x, colour=Group.1))+geom_bar(stat="identity", color="black",aes(fill=Group.1),show.legend = FALSE, width=0.6)+labs(title="Age moyen par parti politique",x="Parti politique",y="Age moyen") + geom_text(aes(label=meanage),vjust=4,stat="identity",show.legend = FALSE,size=4.5,color="black")+ylim(0,70)+geom_errorbar(aes(ymin=meanage-x.y,ymax=meanage+x.y), color="black")+theme_minimal()


gagemoyenparparti


### Barplots Homme/Femme/Age/Parti

age_genre_parti<-aggregate(deputes$age,by=list(deputes$`Groupe politique (abrégé)`,deputes$Sexe),FUN="mean")


q <- ggplot(data=age_genre_parti, aes(x=Group.1, y=x, fill=Group.2)) +geom_bar(stat="identity", color="black", position=position_dodge())+geom_text(aes(label=round(x)), vjust=1.6, color="black", position = position_dodge(0.9), size=2.5) +labs(title = "Âge moyen par parti selon le genre", x="Parti politique", y="Âge moyen")+ theme_minimal() +scale_fill_discrete(name="Genre")

q

```


## Code sur la partie "Mandats"

```r
###Calcul de la corrélation entre l'âge et le nombre de mandats.

#Ininitialement fait avec un corrplot mais nous n'étions pas satisfaits du rendu.

deputessanspierre <- subset(deputes, NOM!="VENTEAU")
deputessanspierre <- rename.variable(deputessanspierre, old="Nombre de mandats", new= "Nb_mandats")

cor(deputessanspierre[,c(14,24)])


### Barplots avec barres d'erreur

mandatparparti<-aggregate(deputes$`Nombre de mandats`,by=list(deputes$`Groupe politique (abrégé)`),FUN="mean")

sdmandatparparti<-aggregate(deputes$`Nombre de mandats`,by=list(deputes$`Groupe politique (abrégé)`),FUN="sd")

sdmandatparparti$x=sdmandatparparti$x*sqrt(574/575)


mandatparparti=merge(mandatparparti, sdmandatparparti, by="Group.1")
meanmandat<-round(mandatparparti$x.x,digits=2)

gmandatparparti<-ggplot(data = mandatparparti, aes(x=Group.1,y=x.x, colour=Group.1))+geom_bar(stat="identity",color="black",aes(fill=Group.1),show.legend = FALSE, width=0.6)+labs(title="Nombre de mandats moyen par parti politique",x="Parti politique",y="Nombre de mandats moyen") + theme_minimal()+geom_errorbar(aes(ymin=meanmandat-x.y,ymax=meanmandat+x.y), color="black")+theme_minimal()
gmandatparparti

### Simple affichage du data frame avec la moyenne et l'écart-type

vvvv = mandatparparti
vvvv = rename.variable(vvvv, old="x.x", new="moyenne")
vvvv = rename.variable(vvvv, old="x.y", new="ecart_type")
vvvv


### Calcul et affichage de la moyenne du nb de mandats par genre

moyenneparpartisexe2<-aggregate(deputes$`Nombre de mandat`, by=list(deputes$Sexe),FUN="mean")
moyenneparpartisexe2

### Barplots Homme/Femme/Nb mandats/Parti

mandatpartisexe<-aggregate(deputes$`Nombre de mandats`,by=list(deputes$`Groupe politique (abrégé)`,deputes$Sexe),FUN="mean")


p <- ggplot(data=mandatpartisexe, aes(x=Group.1, y=x, fill=Group.2)) +geom_bar(stat="identity", color="black", position=position_dodge())+geom_text(aes(label=round(x,digits=2)), vjust=1.6, color="black", position = position_dodge(0.9), size=2.5) +labs(title = "Nombre de mandats moyen par parti selon le genre", x="Parti politique", y="Nombre de mandats moyen")+ theme_minimal() +scale_fill_discrete(name="Genre")

p
```

